【裁判字號】    91,易,1063
【裁判日期】    920121
【裁判案由】    違反毒品危害防制條例
【裁判全文】
臺灣屏東地方法院刑事判決                        九十一年度易字第一六三號
    公  訴  人  臺灣屏東地方法院檢察署檢察官
    被      告  甲○○
右列被告因違反毒品危害防制條例案件，經檢察官提起公訴（九十一年度毒偵字第一
０二七號），本院判決如左：
    主  文
甲○○施用第二級毒品，累犯，處有期徒刑陸月，如易科罰金以佰元折算壹日。
    事  實
一、甲○○為中度精神障礙患者，其前因違反肅清煙毒條例及麻醉藥品管理條例案件
    ，分別經臺灣高等法院高雄分院八十四年度上訴字第一一七四號、本院八十四年
    度易字第八三四號，判處有期徒刑三年二月及有期徒刑四月確定，經合併定應執
    行有期徒刑三年四月，依指揮書應執行至八十八年三月三十一日，於八十七年三
    月十一日縮刑假釋出監，嗣期滿未經撤銷假釋而執行完畢；又其前因一犯施用毒
    品案件，經裁定送強制戒治後，於八十九年十月十三日經臺灣屏東地方法院檢察
  署檢察官以八十九年度戒毒偵字第四二二號不起訴處分確定，猶不知悔改，竟基
    於施用第二級毒品之犯意，於九十一年六月十日下午五時二十分許回溯七十二小
    時內某時，因前開疾病而處於精神耗弱之狀態下，在不詳地點施用第二級毒品安
    非他命一次，嗣九十一年六月十日下午五時二十分許，經屏東縣警察局潮州分局
    員警依法執行採尿送驗而查獲。
二、案經屏東縣警察局潮州分局報告臺灣屏東地方法院檢察署檢察官偵查起訴。
    理  由
一、訊據被告甲○○固矢口否認有前揭施用第二級毒品犯行，並以：伊有精神疾病，
    可能是服用精神疾病藥物導致尿液呈甲基安非他命陽性反應云云置辯。惟被告甲
    ○○所稱因精神疾病服用之醫師處方藥物，其內容並不含安非他命成分，服用後
    所排出尿液亦不致呈偽陽性反應一節，業據其所就診之天仁醫院醫師洪俊杰於偵
    查中證述在卷，然右揭時地被告甲○○於屏東縣警察局潮州分局採得尿液，經送
    請臺灣檢驗科技股份有限公司依氣相層析＼質譜儀法鑑驗以排除偽陽性反應之可
    能，其檢驗結果不僅確呈甲基安非他命陽性反應，其確認檢驗所判定單位檢體中
    含甲基安非他命成分猶達每毫升三、０七九毫微克（三、０七九ｎｇ＼ｍＬ），
    超出閾值（一、０００ｎｇ＼ｍＬ）達三倍以上，有該公司九十一年六月二十一
    日，編號：ＫＺ0000000000000號，濫用藥物尿液檢驗報告一份附
    卷可憑，足徵被告甲○○上開所辯均屬飾卸之詞，不足採信。經查，被告甲○○
    前一犯施用毒品案件，經裁定送強制戒治後，經臺灣屏東地方法院檢察署檢察官
    於八十九年十月十三日以八十九年度戒毒偵字第四二二號不起訴處分確定，有臺
    灣高等法院被告全國前案紀錄表、臺灣屏東地方法院檢察署刑案資料查註紀錄及
    不起訴處分書各一份在卷可按，其五年內再犯本件施用毒品犯行，犯罪事證已臻
    明確，應依法論科。
二、查安非他命為毒品危害防制條例第二條第二項第二款規定之第二級毒品。核被告
    甲○○所為，係犯毒品危害防制條例第十條第二項之施用第二級毒品罪。被告為
    施用而持有毒品，其持有之行為為施用毒品之高度行為所吸收，不另論罪。被告
    甲○○前因違反肅清煙毒條例及麻醉藥品管理條例案件，分別經臺灣高等法院高
    雄分院八十四年度上訴字第一一七四號、本院八十四年度易字第八三四號，判處
    有期徒刑三年二月及有期徒刑四月確定，經合併定應執行有期徒刑三年四月，依
    指揮書應執行至八十八年三月三十一日，於八十七年三月十一日縮刑假釋出監，
    嗣期滿未經撤銷假釋而執行完畢，有臺灣高等法院被告全國前案紀錄表及臺灣屏
    東地方法院檢察署刑案資料查註紀錄表各一份在卷可按，其五年內再犯此有期徒
    刑以上刑之本罪，為累犯，依法應加重其刑。又被告甲○○為中度精神障礙病患
    ，有身心障礙手冊一份在卷可參，其右揭時地犯罪時之精神狀態經本院送請屏安
    醫院鑑定結果，認為已達到精神耗弱之程度，有屏安醫院九十一年十二月二十七
    日屏安醫字第０００九六０號函附鑑定報告書一份附卷可憑，依刑法第十九條第
    二項規定減輕其刑，並先加重後減輕。爰審酌被告甲○○之年齡、品性、智識程
    度，及其自八十四年間起，即迭因施用毒品而犯罪，已如前述，而其前述精神疾
    病之成因，猶係因濫用毒品所致之「安非他命精神病」，此觀前引屏安醫院鑑定
    報告意旨自明，足徵其犯罪行為對於社會及其自身健康之影響，亟待矯治等一切
    情狀，量處如主文所示之刑，並諭知易科罰金之折算標準，以資儆懲。
據上論斷，應依刑事訴訟法第二百九十九條第一項前段，毒品危害防制條例第十條第
二項，刑法第十一條前段、第四十七條、第十九條第二項、第四十一條第一項前段，
罰金罰鍰提高標準條例第二條，判決如主文。
本案經檢察官葉容芳到庭執行職務
中      華      民      國    九十二    年      一      月    二十一    日
                                      臺灣屏東地方法院刑事第四庭
                                          法  官   陳松檀
右正本證明與原本無異。
如不服本判決應於收受本判決後送達後十日內向本院提出上訴書狀，其未敘述上訴理
由者，並得於提起上訴後十日內向本院補提理由書狀（均須按他造當事人之人數附繕
本 ）「切勿逕送上級法院」
                                          書記官   張福山
中      華      民      國    九十二    年      一      月    二十一    日
附錄本判決論罪之法條：
毒品危害防制條例第十條
施用第一級毒品者，處六月以上五年以下有期徒刑。
施用第二級毒品者，處三年以下有期徒刑。


司法院資訊處製作；財團法人民間司法改革基金會備份。
